---
title: "Template Title"
author: "Your Name"
output: 
  html_document:
    toc: true
    toc_depth: 2
    number_sections: true
    theme: cerulean
editor_options: 
  chunk_output_type: console
---

```{r setup, include=FALSE}
knitr::opts_chunk$set(echo = TRUE)
```


# Carregar paquets

```{r message = F, warning = F}
library(readxl) # Carregar paquets
library(openxlsx)
library(tidyverse)
```


# Metadades

```{r}
# A canviar depenent de l'any
path_fitxer <- "C:/Users/45884349q/OneDrive - Generalitat de Catalunya/Cesc/Database"
nom_fitxer <- "PGME/Expedients/Expedients.xlsx"

# Per a preprocessar ids amb municipis
filter_mun_regex_base <- "\\s*\\([^\\)]+\\)"
```



# Carregar dades

```{r}
# Excel
raw <- read_excel(file.path(path_fitxer, nom_fitxer), 
                  guess_max = 5000)

# Províncies
raw_prov <- read.csv(file.path(path_fitxer, "Geografia Catalunya/dades_idescat/noms.csv"))

# Llista de tests per tenir en compte al final
test <- list()
```


Preprocessament raw: rename cols:

```{r}
old_col_names <- colnames(raw)

raw <- raw |> 
  rename_with(~ tolower(gsub(" ", "_", .x, fixed = TRUE))) |> 
  rename(municipi = municipi_fets_fets)
```


# Visualització de dades

```{r eval = F}
# Visió general

str(raw)
raw |> 
  count(municipi) |> 
  top_n(13) |> 
  arrange(desc(n))

str(raw_prov)
raw_prov |> 
  tibble() |> 
  count(municipi) |> 
  top_n(13) |> 
  arrange(desc(n))
```

# Preprocessament

## Províncies

### Veure com va de moment

```{r}
dades <- raw[, "municipi"] |> 
  distinct(municipi) |> 
  filter(!is.na(municipi))

municipis <- raw_prov |> distinct(municipi, .keep_all = TRUE)

x <- dades |> 
  left_join(municipis)
```

Exploració

```{r}
x |> 
  filter(!is.na(municipi)) |> 
  filter(is.na(provincia))
```


```{r}
preprocessar_prov_mun <- function(dades_base, 
                                  dades_sup,
                                  regex_base,
                                  regex_sup = NULL,
                                  id_base = municipi, 
                                  id_sup = municipi) {
  # Regex per arreglar id provincies
  if(is.null(regex_sup)) {
      regex_sup <- paste(
        ", el$",
        ", la$",
        ", els$",
        ", les$",
        ", l'$",
        sep = "|")
  }

  # Prep id municipis de fitxer de suport
  connector_sup <- dades_sup |> 
    mutate("{{id_sup}}" := tolower({{ id_sup }})) |> # lower
    distinct({{id_sup}}, .keep_all = TRUE) |>      # eliminar barcelones extres d'area policial
    mutate("{{id_sup}}" := str_remove(             # netejar id amb regex
      {{ id_sup }},
      regex_sup))
  
  
  # Prep id municipis per fitxer base
  dades_base <- dades_base |>
    mutate("{{id_base}}" := tolower({{ id_base }})) |> # lower
    mutate("{{id_base}}" := str_remove(              # netejar id amb regex
      string =  {{ id_base }},
      pattern = regex_base))
  
  # Fent el join 
  join_final <- dades_base |> 
    left_join(connector_sup, 
              by = join_by({{id_base}} == {{id_sup}}))

  return(join_final)
}
```

Calculem els municipis, només quan nombre municipis és 1:

```{r}
join_un_municipi <- 
  preprocessar_prov_mun(
    dades, 
    raw_prov |>            # Seleccio dades a enganxar que ens interessin
      select(municipi, provincia, regioPolicial),
    filter_mun_regex_base
  )
```

Filtrem els elements no trobats, i NAs en municipis:

```{r}
join_un_municipi |> 
    filter(is.na(provincia))
```


```{r}
dades_p_pas1 <- join_un_municipi |> 
  filter(!is.na(provincia))

# Faig un test per comparar efectivitat (nombre fila) dels mètodes al final
test[["Test 4: Nombre de cols en mètode municipis"]] <- nrow(dades_p_pas1 |> filter(!is.na(provincia)))
```


Visualitzant files sense coincidencies. Alguns s'han corregit en el fitxer original (perquè són pocs), però com podem veure, encara queden alguns.

```{r}
# Visualitzant files sense coincidencies
  # Alguns s'han corregit en el fitxer original (perquè són pocs), encara queden alguns

test[["Test 2: Municipis no trobats en pas 1"]] <- join_un_municipi |> 
  select(municipi, regió_policial, provincia) |> 
  filter(is.na(provincia)) |> 
  filter(!is.na(municipi))

test$`Test 2: Municipis no trobats en pas 1`
```


### Utilitzant RP

#### Preparant dades suport

Preparant id regió provicial per a que coincideixi amb les dades base.

```{r result = "asis"}
# Afagem els noms de les RP de raw

regions_raw <- raw |> 
  select(regió_policial) |>  # agafem dades_municipis per evitar doble regions
  distinct(regió_policial) |> 
  filter(str_detect(regió_policial, "\\|", negate = TRUE)) |> 
  arrange(regió_policial)

# Agafem i ordenem els noms de les RP de prov (i enganxem)  
connector_RP <- raw_prov |> 
  distinct(regioPolicial) |> 
  slice(4, 3, 1, 7, 
        6, 2, 5, 8, 9) |> 
  cbind(data.frame(regioPolicial_base = regions_raw))

# Print table
connector_RP |> 
  knitr::kable(row.names = FALSE)
```

Fer coincidir la regió policial amb la província on normalment hi ha més municipis.

```{r results='asis'}
# Guardar RPs noms files
noms_RP <- table(raw_prov$regioPolicial, raw_prov$provincia) |> 
  as.data.frame.matrix() |> 
  rownames()

connector_RP_Prov <- table(raw_prov$regioPolicial, raw_prov$provincia) |> 
  as.data.frame.matrix() |> 
  rowwise() |> 
  # Detectar provincia amb max municipis per cada regio
  mutate(provincia_max = max(Barcelona, Girona, Lleida, Tarragona)) |> 
  mutate(provincia_max = list(Barcelona, Girona, Lleida, Tarragona) %in% provincia_max |> 
           which()) %>%
  mutate(., provincia_max = nth(colnames(.), provincia_max)) |> 
  # Detectar provincies en que podria haber errors
  mutate(extra_prov = max(Barcelona, Girona, Lleida, Tarragona)) |>
  mutate(extra_prov = list((list(Barcelona, Girona, Lleida, Tarragona) %in% extra_prov) | 
                      (list(Barcelona, Girona, Lleida, Tarragona) %in% 0))) %>% 
  mutate(., extra_prov = list(colnames(.)[which(!extra_prov)])) |> 
  ungroup() |> 
  # Join d'aquest dataframe amb el connector RP
  cbind(data.frame(RP = noms_RP)) |> 
  left_join(connector_RP, by = join_by(RP == regioPolicial))

connector_RP_Prov |> 
  knitr::kable(row.names = F)
```


#### Aplicant el pas

Primer faig el joint en les dades restants de l'anterior amb municipis:

```{r}
# test nova implementacio pas2

dades_p_pas2 <- raw |> 
  # Obtenint dades no utilitzades en pas 1
  anti_join(dades_p_pas1,
            by = join_by(codi_expedient == codi_expedient)) |>
  filter(!is.na(regió_policial)) |> 
  mutate(provincia = str_replace_all( # Utilitzar regex per els casos de múltiples
    regió_policial,
    connector_RP_Prov |> # Aplicant patro per regex
      mutate(regió_policial = str_replace_all(regió_policial, 
        c("\\(" = "\\\\(", "\\)" = "\\\\)"))) |> 
      select(regió_policial, provincia_max) |> 
      deframe())) |> # Eliminar repetits
  mutate(provincia = str_split(provincia, "\\|") |> 
           map(unique)|> 
           map_chr(str_c, collapse = " | "))
```


Revisant el pas 2:

```{r}
# Visualitzant files sense coincidencies

test[["Test 3: RPs no trobats en pas 2"]] <- dades_p_pas2 |> 
  select(municipi, regió_policial, provincia) |> 
  filter(is.na(provincia)) 
```


### Ajuntant els passos en un últim dataset

Funció per ajuntar dades:

```{r}
# De ... passar nomes les columnes que volem afegir + l'id!
pas_final_ajuntar <- function(..., dades_globals, id) {
  
  # Ajuntar passos
  dades_passos <- bind_rows(...)
  
  # Afegint passos a raw
  dades_finals <- dades_globals |>
    left_join(dades_passos,
              by = join_by({{ id }} == {{ id }})) |> 
    arrange(desc({{ id }}))
  
  # Nombre columnes per informar
  sprintf("%i + %i = %i", nrow(dades_passos), 
                                nrow(dades_finals) - nrow(dades_passos),
                                nrow(raw)) |> print()
  
  return(dades_finals)
}
```


Dades finals de provincia

```{r}
dades_finals_prov <- pas_final_ajuntar(
  dades_p_pas1 |> select(codi_expedient, provincia),
  dades_p_pas2 |> select(codi_expedient, provincia),
  dades_globals = raw,
  id = codi_expedient
)
```


Test provincies no trobades i expedients unics en els passos

```{r}
test[["Test 6: Provincies no trobades"]] <- dades_finals_prov |> 
  filter(is.na(provincia)) |> 
  select(codi_expedient, municipi, regió_policial)

test[["Test 7: Expedients unics passos prov"]] <- bind_rows(
  dades_p_pas1,
  dades_p_pas2) |> 
  count(codi_expedient) |> summarise(max = max(n)) |> 
  pull() == 1
```


### Extra: Comparant els 2 mètodes:

Pas 2 en totes les dades, per poder comparar mètode municipis vs RP (veure com funcionen independentment)

```{r}
# Join per RP, sempre que l'RP sigui unic
join_RP_global <- raw |> 
  # Elimina RP no unics i NAs en RP
  filter(str_detect(regió_policial, "\\|", negate = TRUE)) |> 
  left_join(connector_RP_Prov |> 
              select(RP, regió_policial, provincia_max, extra_prov), 
            by = join_by(regió_policial == regió_policial))

# Faig un test per comparar efectivitat (nombre fila) dels mètodes al final
test[["Test 5: Nombre de cols en mètode RP"]] <- nrow(join_RP_global |> filter(!is.na(provincia_max)))
```


Comprobant el mètode global amb RP: 

```{r}
# Visualitzant files sense coincidencies
join_RP_global |> 
  select(municipi, regió_policial, provincia_max, extra_prov) |> 
  filter(is.na(provincia_max)) 

# Detectant si hi ha  possibles RPs erronis (per extra prov)
join_RP_global |> 
  select(municipi, regió_policial, provincia_max, extra_prov) |>
  group_by(extra_prov) |> 
  count(extra_prov)

# Per veure en un data.frame (header)
join_RP_global |> 
  select(municipi, regió_policial, provincia_max, extra_prov) |>
  filter(purrr::map_dbl(extra_prov, length) > 0) |> 
  as.data.frame() |> 
  head()
```

Mètode municipis vs mètode RP:

Es veuran les províncies que no coincideixen

```{r}
comparacio <- raw |> 
  # base
  select(codi_expedient, municipi, regió_policial) |> 
  # municipi
  left_join(join_un_municipi |> 
              select(codi_expedient, municipi, regió_policial, provincia),
            by = join_by(codi_expedient == codi_expedient)) |> 
  left_join(join_RP_global |> 
              select(codi_expedient, municipi, regió_policial, provincia_max, extra_prov),
            by = join_by(codi_expedient == codi_expedient))


comparacio |> 
  filter(provincia != provincia_max) |>  as.data.frame() |> knitr::kable()
```

Sembla que per 2021 el mètode municipis és més efectiu


## Recompte Comunicats Efectius

Files que ja tenen recompte:

```{r}
dades_r_pas1 <- raw |> 
  filter(!is.na(recompte_comunicats_efectius)) |> 
  select(codi_expedient, recompte_comunicats_efectius)
```

Files sense recompte pero amb "Un dia o diversos" = UD

```{r}
# Files amb recompte
dades_r_pas2 <- raw |> 
  filter(is.na(recompte_comunicats_efectius)) |> 
  filter(`un_dia_o_diversos?_(ud/md)` == "UD") |> 
  mutate(recompte_comunicats_efectius = 1) |> 
  select(codi_expedient, recompte_comunicats_efectius)
```

Veure si hi ha data celebració als restants:

```{r}
dades_r_pas3 <- raw |> 
  anti_join(bind_rows(
      dades_r_pas1,
      dades_r_pas2),
    by = join_by(codi_expedient == codi_expedient)
  ) |>
  filter(!is.na(data_de_celebració)) |> 
  mutate(recompte_comunicats_efectius = 1) |> 
  select(codi_expedient, recompte_comunicats_efectius)
```


Dades finals de recomptes

```{r}
dades_finals <- pas_final_ajuntar(dades_r_pas1, 
                  dades_r_pas2,
                  dades_r_pas3,
                  dades_globals = dades_finals_prov |> 
                    rename(recompte_comunicats_efectius_original = recompte_comunicats_efectius), 
                  id = codi_expedient)
```


Test recomptes amb expedients únics en els passos

```{r}
test[["Test 9: Recomptes no trobats"]] <- dades_finals |> 
  filter(is.na(recompte_comunicats_efectius)) |> 
  select(codi_expedient, `dates_(cas_de_més_d'un_dia)`, regió_policial)


test[["Test 8: Expedients unics passos recompte"]] <- bind_rows(
  dades_r_pas1,
  dades_r_pas2,
  dades_r_pas3) |> 
  count(codi_expedient) |> summarise(max = max(n)) |> 
  pull() == 1
```


## Guardant dades

```{r}
write.xlsx(dades_finals, 
           sprintf("%s/dades_raw/%s amb dades afegides.xlsx", getwd(), any_fitxer), 
           colNames = TRUE)
```




# Tests

```{r}
test[order(names(test))]
```













